臺灣高等法院臺南分院民事判決
109年度重上更一字第34號
上  訴  人  張家口通泰控股集團有限公司


法定代理人  劉悅    
訴訟代理人  莊國明律師
複代理  人  黃盈舜律師
被上訴  人  崨豹科技股份有限公司（下稱崨豹公司）

            熱流動力能源科技股份有限公司（即熱流動力能源
            科技有限公司；下稱熱流公司）

            （上2公司，下合稱被上訴人）
共      同
法定代理人  王莉萍  

共      同
訴訟代理人  陳世雄  
            陳忠儀律師
            陳家祥律師
上列當事人間請求損害賠償等事件，上訴人對於中華民國105年1
1月18日臺灣臺南地方法院103年度重訴字第304號第一審判決提
起上訴，並為訴之追加，經最高法院第一次發回更審，本院於10
9年12月30日言詞辯論終結，判決如下：
    主  文
上訴（除確定部分外）及追加之訴均駁回。
第二審（含追加之訴）及發回前第三審（均除確定部分外）訴訟
費用由上訴人負擔。
    事實及理由
壹、程序方面：
一、按「臺灣地區人民與大陸地區人民間之民事事件，除本條例
    另有規定外，適用臺灣地區之法律」、「債之契約依訂約地
    之規定。但當事人另有約定者，從其約定」、「本條例第41
    條第1項所稱人民，指自然人、法人、團體及其他機構」，
    臺灣地區與大陸地區人民關係條例第41條第1項、第48條第1
    項、該條例施行細則第2條第1項分別定有明文。又對於私法
    人之訴訟，由其主事務所或主營業所所在地之法院管轄，民
    事訴訟法第2條第2項亦定有明文。查上訴人為大陸地區法人
    ，有上訴人提出之組織機構代碼證、營業執照（見原審卷三
    第121-122頁）可稽，其對依我國公司法設立之法人即被上
    訴人提起訴訟，且被上訴人之主事務所均位於臺南市（見原
    審卷一第15-18頁），依上開規定，本院就本案自有管轄權
    。又上訴人屬民事訴訟法第40條第3項所定非法人團體，有
    當事人能力。兩造因履行99年10月3日簽訂之股權併購合作
    協議（下稱系爭協議）發生糾紛涉訟，依系爭協議第9條約
    定合意適用臺灣地區法律（見原審卷一第29頁反面），故本
    件應適用之準據法為中華民國法律。
二、次按第二審訴之變更或追加，非經他造同意不得為之，民事
    訴訟法第446條第1項定有明文。本件上訴人在原審備位之訴
    部分係主張被上訴人未履行系爭協議第5條約定，為給付遲
    延，依民法第254條規定於103年10月9日解除系爭協議；嗣
    於本院前審（106年度重上字第16號，下稱前審）審理中，
    則追加主張被上訴人就系爭協議第1條部分有民法第226條給
    付不能之情形，依民法第256條規定解除系爭協議，以106年
    2月24日上訴理由㈠狀繕本之送達解除系爭協議，並為客觀競
    合合併之請求（見前審卷第102頁至第104頁、第123頁），
    業經被上訴人陳明同意在卷（見本院卷第258頁），核與上
    開規定相符，自應予准許【關於上訴人請求王莉萍（被上訴
    人之法定代理人）、陳世雄（被上訴人之實際負責人；王莉
    萍之夫）與崨豹公司連帶給付美金80萬元本息，及請求王莉
    萍、陳世雄與熱流公司連帶給付美金40萬元本息先位之訴部
    分，經前審判決上訴人敗訴，上訴人不服，提起上訴，經最
    高法院判決駁回上訴人此部分之上訴，已告確定】。
三、又按在第二審，當事人不得提出新攻擊或防禦方法，但如不
    許其提出顯失公平者，不在此限，民事訴訟法第447條第1項
    第6款定有明文。本件上訴人固於本院審理時，始提出系爭
    協議第4條明文禁止股權移轉，被上訴人違反此約定，亦有
    給付不能之主張。此部分僅就前開追加之訴部分，補充新
    攻擊方法，而被上訴人同意上訴人為訴之追加，已如前述。
    復表示對此新攻擊方法，要為實體之答辯，嗣並提出民事答
    辯狀就此為實體答辯（見本院卷第140、189-197頁）。本院
    審酌本件兩造爭執點係集中在被上訴人履行系爭協議有無給
    付遲延或給付不能之情形，兩造就訴訟實施之程度，及本件
    爭議金額非少，如不許上訴人於本院審理時提出上開系爭協
    議第4條之攻擊方法，將顯失公平，爰依前開規定准上訴人
    提出，併此說明。
貳、實體方面：
一、上訴人主張：兩造於99年10月3日、同年月15日簽訂系爭協
    議及其補充協議，上訴人同意以美金800萬元、400萬元收購
    崨豹公司57%股權、熱流公司51%股權，並分別支付崨豹公司
    、熱流公司前期認購款美金80萬元、40萬元。然被上訴人未
    依系爭協議第5條約定提供系爭協議附件2所示之技術專利、
    設計圖紙及技術研發等相關文件予上訴人，為給付遲延，經
    上訴人於103年9月22日限期催告其履行未果，上訴人依民法
    第254條規定於103年10月9日解除系爭協議。倘被上訴人未
    給付遲延，惟系爭協議第4條明文禁止股權移轉，王莉萍原
    持有崨豹公司200萬股，竟於103年10月20日將其持股出售他
    人，減為131,000股，加上現金增資400萬股，持股比例僅39
    %，未達系爭協議第1條約定之57%股權，縱使上訴人仍能取
    得熱流公司51%股權，亦未能達上訴人一體考量同時併購被
    上訴人2公司之目的，此可歸責於被上訴人之給付不能，亦
    經上訴人依民法第256條規定，以106年2月24日上訴理由㈠狀
    繕本之送達解除系爭協議。上訴人爰依民法第259條第1、2
    款規定，請求崨豹公司應返還上訴人美金80萬元、熱流公司
    應返還美金40萬元。原判決駁回上訴人之訴，實有未當，爰
    提起上訴等語。並聲明：㈠原判決關於駁回上訴人備位之訴
    部分廢棄。㈡崨豹公司應給付上訴人美金80萬元，熱流公司
    應給付上訴人美金40萬元，及均自起訴狀繕本送達翌日起至
    清償日止，按週年利率5%計算之利息。㈢上訴人願供擔保，
    請准宣告假執行。
二、被上訴人則辯以：被上訴人已依系爭協議第5條約定提供相
    關文件予上訴人，並未給付遲延，上訴人解除系爭協議不合
    法。至王莉萍個人名下之股票屬其個人資產，非屬系爭協議
    第4條約定之限制移轉範圍，上訴人自不得以王莉萍移轉股
    權為由，解除系爭協議。再依系爭協議第1條約定可知兩造
    並無約定履行期限，縱使王莉萍有移轉崨豹公司股權，但只
    要於履行日，王莉萍得自他處購買或其他方式取得股權，不
    得謂有何給付遲延或給付不能之情事，故上訴人主張王莉萍
    有債務不履行之情形，進而解除系爭協議云云，並無理由。
    況上訴人更無催告被上訴人履行系爭協議第4條之情，益見
    上訴人之主張實屬無據。被上訴人就系爭協議之履行，並無
    給付遲延或給付不能情事，上訴人主張解除系爭協議云云，
    顯然無理由。原審駁回上訴人之請求，並無不當等語。並聲
    明：上訴及追加之訴均駁回。
三、本件經整理兩造不爭執事項，及依民事訴訟法第463條準用
    同法第270條之1第1項第3款規定整理並協議簡化兩造爭點如
    下：
  ㈠不爭執事項：　
  ⒈兩造於99年10月3日簽訂系爭協議，由上訴人同意以美金800
    萬元收購崨豹公司57%之股權，以美金400萬元收購熱流公司
    51%之股權，並依系爭協議第6條及同年10月15日簽訂之補充
    協議，於99年10月5日支付崨豹公司前期認購款美金80萬元
    ，支付熱流公司前期認購款美金40萬元，合計支付美金120
    萬元，並已匯入被上訴人所指定之上海晶華游艇有限公司(
    下稱上海晶華公司)之帳戶。
  ⒉系爭協議第1條約定：「…乙、丙兩方（即被上訴人，下同）
    按照臺灣投資相關法律規定，盡快完成股權變更事宜。」；
    第3條約定：「本協議簽訂後，乙、丙兩方在臺灣聘請甲方
    （即上訴人，下同）認可的審計單位、對乙、丙的資產進行
    審計，並完成其併購程序」；第4條約定：「併購的內容包
    括：乙、丙兩方及陳世雄本人所擁有的國內外專利（詳見附
    件2）…。」；第5條約定：「本協議簽訂後，乙、丙兩方將
    其技術專利、設計圖紙、技術研發資料等相關文件提供給甲
    方，並提供在張家口設立分公司的建廠規劃、設備採購、人
    員配置、員工培訓、市場銷售等一系列相關文本資料。」
  ⒊被上訴人分別於99年10月25日、同年11月21日提供上訴人「
    風力發電設廠規劃」及「小型風力發電機設廠規劃」等資料
    ，後因上訴人員工趙慧青於99年12月2日以電子郵件詢問陳
    世雄所提供「風力發電設廠規劃」中設計將戶外測試廠放在
    建築物東側，有無考量張家口終年以吹西北風為主之風向問
    題，並請其提供詳細之經濟效益分析表，陳世雄則於同年月
    5日又將「補充材料-經濟效益分析」寄予上訴人作為補充。
  ⒋上訴人於103年9月22日以臺北安和郵局2617號存證信函，定
    文到15日之期限，催告被上訴人履行系爭協議第5條約定，
    被上訴人均於同年9月23日收受存證信函，上訴人認被上訴
    人未於催告期間履行義務，上訴人於103年10月9日再寄發臺
    北安和郵局2768號存證信函，通知被上訴人解除系爭協議，
    請求退還已給付之前期認購款。
　㈡爭執事項：　
  ⒈上訴人主張被上訴人就履行系爭協議第5條所定之義務有遲延
    給付之情形，並依民法第254條解除契約，及就系爭協議第1
    、4條部分有民法第226條第1、2項給付不能之情形，並追加
    依民法第256條規定向被上訴人解除契約，有無理由？
  ⒉若有理由，上訴人依民法第259條第1、2款請求崨豹公司應返
    還上訴人美金80萬元、熱流公司應返還美金40萬元，有無理
    由？
四、本院得心證之理由：
  ㈠兩造就其等於99年10月3日、同年月15日簽訂系爭協議及其補
    充協議，同意由上訴人以美金800萬元、400萬元收購崨豹公
    司57%股權、熱流公司51%股權，上訴人已分別支付崨豹公司
    、熱流公司前期認購款美金80萬元、40萬元；系爭協議第1
    、3、4、5條之內容；被上訴人已於99年10月25日、同年11
    月21日提供「風力發電設廠規劃」及「小型風力發電機設廠
    規劃」等資料予上訴人，趙慧青於99年12月2日以如不爭執
    事項⒊所示內容之電子郵件通知陳世雄後，陳世雄復於99年1
    2月5日將「補充材料-經濟效益分析」寄予上訴人作為補充
    ；上訴人有寄送如不爭執事項⒋所示之存證信函予被上訴人
    ，被上訴人均有收受等節，為兩造所不爭執（見不爭執事項
    ⒈至⒋）。且有上訴人提出授權書、系爭協議、補充協議、付
    款授權書、記帳憑證、103年9月22日臺北安和郵局第2617號
    存證信函及收件回執、被上訴人103年10月5日回覆函、103
    年10月9日臺北安和郵局第2768、2767號存證信函及收件回
    執（見原審卷一第20、21、29-51頁）及被上訴人提出電子
    郵件、設廠規劃資料、補充材料-經濟效益分析（見原審卷
    一第149-196頁）為證，互核相符，自堪信為真實。
  ㈡上訴人主張被上訴人就履行系爭協議第5條所定之義務有遲延
    給付之情形，並依民法第254條解除契約，有無理由？
  ⒈上訴人主張：被上訴人提出上開「風力發電設廠規劃」、「
    小型風力發電機設廠規劃」，雖經陳世雄於99年12月5日補
    寄其「補充材料-經濟效益分析」等資料，但對於戶外測試
    廠設置有無考量風向問題卻隻字未提，且就更為詳細之經濟
    效益分析僅粗略、草率予以補充，並不符合系爭協議第5條
    約定「提供在張家口設立分公司的建廠規劃、設備採購、人
    員配置、員工培訓、市場銷售等一系列相關文本資料」之要
    求，亦未交付與併購標的有關之技術專利、設計圖紙及技術
    研發等資料，就履行系爭協議第5條所定之義務有遲延給付
    之情形云云。惟查：
  ⑴依據被上訴人所提供予上訴人之「風力發電設廠規劃」及「
    小型風力發電機設廠規劃」等資料，其內業已詳載欲設計開
    發之產品之總表、產品說明、生產項目與方式、各產品規劃
    生產規模、規劃生產車間空間、各主要產品定價、代理商折
    扣價、預計銷售地區及數量、工廠規劃、設置風力發電及水
    力發電等實驗室重要設備、廠區平面布置（包含廠區規劃、
    廠區面積、各期工程平面圖）、總投資金額、年銷售額、生
    產人力需求等事項，內容堪認屬詳盡。再依上開兩造聯絡往
    來過程，被上訴人於提供「風力發電設廠規劃」及「小型風
    力發電機設廠規劃」等資料予上訴人後，上訴人僅針對陳世
    雄所提供「風力發電設廠規劃」中設計將戶外測試廠放在建
    築物東側，以電子郵件詢問有無考量張家口終年以吹西北風
    為主之風向問題，並請其提供詳細之經濟效益分析表，而全
    未提及被上訴人尚須交付其他資料，其所稱被上訴人未交付
    與併購標的有關之技術專利、設計圖紙及技術研發等資料云
    云，已有可疑。再觀以陳世雄於99年12月5日補寄之「補充
    材料-經濟效益分析」文件，亦已就原設廠規劃中所提及各
    產品規劃生產規模表格明細，就原本僅就項目、規劃生產量
    、平均出廠單價、總價、市場等評估，增加材料成本、工資
    及營運平均分攤、設備折舊、總銷售、總利潤等評估項目，
    且詳載其評估方式、比例，並提出已變更戶外測試廠位置之
    工廠廠區平面圖及主要原材料消耗量之詳細說明及表格，實
    難認被上訴人對於上訴人所提之待補充問題有未說明或以粗
    略、草率之資料回覆之情形。上訴人此部分主張尚難憑採。
  ⑵又上訴人於接獲上開補正資料後，並未表示不同意見，反而
    於99年12月7日以電子郵件通知陳世雄提供辦理併購手續審
    核用之新公司章程，其後接續於99年12月至100年3月期間，
     陸續就修正章程、蓋公司大小章、告知會計師要求資料之
    窗口為訴外人趙叔鍵、會議議程、來臺培訓等事項有多次聯
    繫，有被上訴人提出電子郵件（見原審卷一第198-210頁）
    為證。上訴人對上開電子郵件之形式真正不爭執（見原審卷
    二第5頁），堪信為真實。則在被上訴人於99年12月5日補寄
    「補充材料-經濟效益分析」文件後，上訴人即未再對被上
    訴人所提文件資料主張有何缺失；反觀趙慧青於100年1月18
    日寄發電子郵件予陳世雄，內容略謂：根據雙方所簽併購事
    宜及目前併購進展情況，董事會可能不會通過（關於研發資
    金），且國有企業的資金出入境銀行有嚴格管控，要求手續
    必須合法、健全。鑒於此情況，我們將前期手續費儘快交付
    趙叔鍵，催促趙董事長儘快完成相關手續，確保2月底完成
    陸資入臺手續，且將併購款項通過銀行信託機構給付您處，
    完成併購事宜等語（見原審卷一第207頁），可見上訴人確
    實均未提及被上訴人有何未配合履約之情，反提出係其公司
    自己之董事會可能有不同意見及資金恐遭嚴格管控，上訴人
    並將儘快完成相關手續等情。以上訴人自己衡量當時情勢，
    認有加緊併購程序之必要，如被上訴人尚未交付充足完備資
    料，上訴人應即會知悉，卻均未見上訴人就此有何指責被上
    訴人先前所提資料有何缺失或要求被上訴人補正提出技術專
    利、設計圖紙、技術研發等資料之任何通知，實有違常情。
    其主張被上訴人有違反履行系爭協議第5條所定之義務云云
    ，並不足採。
  ⑶輔以訴外人崔冠杰（兩造就系爭協議之中間人，亦為系爭協
    議之見證人）於100年3月18日寄發電子郵件予陳世雄，內容
    略謂：通泰集團（指上訴人）最近資金比較緊張。張董（指
    上訴人當時之法定代理人張富強）別無他意，就是手頭資金
    緊張，又不好意思說等語（見原審卷一第211頁反面）。其
    後上訴人即於100年3月28日寄發電子郵件予被上訴人，提出
    內容與系爭協議全然迥異之「關於成立張家口通泰崨豹新能
    源有限公司合作協議」及「股權併購合作補充協議」（見原
    審卷一第213、216-218頁反面），嗣經被上訴人拒絕與上訴
    人另行簽立上開協議而未成立新契約，則兩造自應回歸依系
    爭協議而為履行。然上訴人僅於101年9月14日發函通知被上
    訴人於收函30日內，將被上訴人履行系爭協議之進展情況以
    書面回覆，以便作出決策等語；復於102年4月3日發函通知
    被上訴人，內容略以：自簽訂系爭協議至今約30個月，被上
    訴人始終未按約定履行應盡義務，經上訴人多次催促未果，
    導致股權併購合作事宜無法繼續進行，為解決僵局，請被上
    訴人於收函15日內返還前期認購款，終止雙方股權併購合作
    項目等語；再於102年11月27日寄發內容與上開102年4月3日
    函文大同小異之函通知被上訴人，有上訴人所提上開函文（
    見原審卷三第71-78頁）可證，堪信為真實。
  ⑷依上訴人所寄發上開⑶之函文，均未見有何催告被上訴人履行
    系爭協議第5條所定之義務之表示，而係於103年9月22日始
    寄送如不爭執事項⒋所示之存證信函予被上訴人。惟查，如
    被上訴人於99年12月5日前所提供之「風力發電設廠規劃」
    、「小型風力發電機設廠規劃」及「補充材料-經濟效益分
    析」等資料有何缺漏或應補正之情形，則在兩造於99年12月
    至100年3月密切聯絡期間，乃至其後上訴人片面要求換約未
    果後，時間經過逾3年9月，以系爭協議之契約價金高達1,20
    0萬元美金，所涉資金實屬鉅大，且事涉大陸地區法人來臺
    投資我國之法人，除上訴人須先經大陸地區主管機關審核外
    ，其亦須委任會計師或律師填具投資申請書並檢附相關文件
    ，向臺灣地區主管機關提出申請許可，顯見事件亦屬十分繁
    雜，上訴人均應事先提前作業，如係因被上訴人未提供資料
    問題，致使系爭投資案整體計畫停頓，所造成後續公司之資
    金運用或營運之影響必然甚鉅，上訴人竟於逾3年9月期間，
    僅係簡要發函詢問被上訴人履行系爭協議之進展情況或稱要
    終止系爭協議並請求返還前期認購款而已，而全未再作通知
    被上訴人應補正提出相關資料之要求或繼續向大陸地區、臺
    灣地區主管機關提出申請審核、許可之動作，此顯與常情有
    違。是上訴人主張：被上訴人所提出之前揭各項設廠規劃及
    補充資料，並不符合系爭協議第5條約定「提供在張家口設
    立分公司的建廠規劃、設備採購、人員配置、員工培訓、市
    場銷售等一系列相關文本資料」之要求，亦未交付與併購標
    的有關之技術專利、設計圖紙及技術研發等資料，就履行系
    爭協議第5條所定之義務有遲延給付之情形云云，並不可採
    。被上訴人所辯其已履行交付此部分資料之義務一情，應堪
    認定。
  ⒉按契約當事人之一方遲延給付者，他方當事人得定相當期限
    催告其履行，如於期限內不履行時，得解除其契約，民法第
    254條定有明文。綜上所陳，被上訴人於99年12月5日前，依
    系爭協議第5條約定，將內含有設廠所需技術專利、設計圖
    紙、技術研發資料等相關文件之「風力發電設廠規劃」及「
    小型風力發電機設廠規劃」、「補充材料-經濟效益分析」
    等文件交予上訴人，已提供在張家口設立分公司的建廠規劃
    、設備採購、人員配置、員工培訓、市場銷售等一系列相關
    文件資料，則上訴人再以被上訴人未履行系爭協議第5條之
    約定，並以存證信函通知被上訴人單方面解除系爭協議，自
    屬無據。被上訴人既無任何遲延給付之情，上訴人主張解除
    系爭協議，自屬無據。
  ㈢上訴人主張被上訴人就系爭協議第1、4條部分有民法第226條
    第1、2項給付不能之情形，並追加依民法第256條規定向被
    上訴人解除契約，有無理由？
  ⒈系爭協議第1、4條之內容，已如前述。其中第1條之附件1係
    指原證5綠能產品合作方案（見原審卷一第22-27頁），第4
    條之附件2係指原證6專利權清單（見原審卷一第28頁正、反
    面），為兩造所不爭執（見本院卷第206-207、209頁筆錄記
    載），堪信為真實。
  ⒉依系爭協議第1條約定，上訴人係以美金800萬元、400萬元分
    別收購崨豹公司57%股權、熱流公司51%股權，其具體係參照
    綠能產品合作方案執行。而綠能產品合作方案並無規範具體
    履行之時程表，此亦為上訴人所不爭執（見本院卷第208頁
    筆錄記載）。本件依系爭協議之性質，事涉大陸地區法人來
    臺投資我國之法人，其辦理流程，除上訴人須先經大陸地區
    主管機關審核外，依大陸地區人民來臺投資許可辦法第9條
    規定，上訴人亦須委任會計師或律師填具投資申請書並檢附
    相關文件，向臺灣地區主管機關提出申請許可。是以上訴人
    須為一定之協力義務，才能為股權之移轉。
  ⒊然依證人施仁貴（法號釋常持；兩造就系爭協議之中間人，
    亦為系爭協議之見證人）於原審到庭證稱：兩造簽立系爭協
    議時有請我去，後面到100年就沒有發展下去，100年年初3
    、4月左右的開會我有去，那天開會不是很順利，當時是崔
    冠杰找我去北京開會，開會內容是上訴人想要改變合作方式
    ，好像是要崨豹公司投資在中國的公司，這個與原來併購的
    系爭協議不同。後來兩造沒有達成新的協議，當天氣氛很僵
    ，張富強要求陳世雄接受他的新協議，陳世雄當天都沒有說
    話，保持沈默比較多，但拒絕簽字，張富強就生氣離開了，
    會議就完全沒有開。上訴人先前已付美金120萬元，當時有
    委任臺灣的會計事務所評鑑，我當時有向上訴人推薦臺中聯
    捷聯合會計師事務所（下稱聯捷會計師事務所），上訴人有
    同意，有請前開事務所去北京，上訴人也有來臺灣考察這間
    事務所跟崨豹公司，因為事務所去北京，後來上訴人匯款後
    來臺灣考察，我都有陪同，所以我知道。系爭協議後面有寫
    要委任會計師事務所徵信，因為之後還要經過臺灣投審會，
    我認識證人邱烺民會計師，是經過學生介紹在99年認識，我
    是為了本件事情，張富強拜託我問，我才去問我的學生。當
    初約定應該是上訴人要委任，不是被上訴人委任。上訴人拜
    託我找，我就推薦，因為系爭協議上有說須經由甲方（指上
    訴人）認可，上訴人原本認同，但是後面有變化，因為上訴
    人委任另外一方叫趙叔鍵的臺灣人，就很多變化，同意要委
    任書，100年上訴人來臺灣考察時，聯捷會計師事務所的邱
    會計師把委任書寫好，要張富強簽名，原本同意要簽名，後
    來張富強說要委任另一個人，把情形搞得很尷尬，聯捷會計
    師事務所就沒有接受委任等語（見原審卷二第330頁反面、3
    33-334頁）、證人邱烺民（聯捷會計師事務所會計師）於原
    審到庭證稱：釋常持跟我們所長說在大陸的上訴人公司要投
    資崨豹公司，要委託聯捷會計師事務所去執行投資事項的查
    核，所長就分派這個案件給我。因為上訴人跟我們講他們在
    張家口，簽約必須要在張家口，我們在99年10月有跟釋常持
    去張家口與上訴人的董事長碰面，但是上訴人董事長說他們
    再過不久會到臺灣來，跟我們講要在臺灣簽約，後來他們到
    臺中後說要參觀我們事務所並且簽約，但也沒有來我們事務
    所，只請他們吃了一頓飯，之後他們又改口說要到臺北簽約
    ，他們說因為他們要到臺北去，當天晚上我們也到臺北，到
    半夜後，他們突然告知說不委任我們了，他沒有告知我理由
    ，所以不知道理由，後來我們針對這案件就沒有再繼續了，
    也沒有再接觸。大陸公司要入股臺灣公司，首先要經過臺灣
    投審會的核准，因為大陸在臺灣沒有任何人，所以要找一個
    代理人，代理人全權受委託後，代表大陸公司向臺灣投審會
    提出申請，申請核准後，再做投資，錢再從大陸匯款過來，
    臺灣再做公司設立或變更登記等語（見原審卷三第4頁反面
    、5-6頁正反面）。其2人所述情節互核相符，且與被上訴人
    提出之電子郵件（見原審卷一第142-148頁）亦屬相符，是
    上開證人之證述堪可採信。
  ⒋綜合上開證人所述情節，上訴人於99年10月間原已聯繫聯捷
    會計師事務所進行簽約、審計等程序，係上訴人突稱不委任
    。縱如依上訴人自稱係因後來發現不適合而未委任等語（見
    原審卷三第48頁反面、49頁正面筆錄記載），但上訴人既自
    陳不管是聯捷會計師事務所或趙叔鍵都是上訴人找的（同上
    筆錄記載），顯見係上訴人始有決定權，而上訴人於99年10
    月自行決定不委任聯捷會計師事務所後，即無故迄未進行委
    任會計師或律師填具投資申請書並檢附相關文件，向臺灣地
    區主管機關提出申請許可等相關程序，而未盡其協力義務，
    此顯非可歸責於被上訴人。足見本件並非因可歸責於被上訴
    人之因素而使系爭協議之履行停頓，是以上訴人之主張實難
    認可採。
  ⒌且股票為種類之債，無給付不能之問題。再按「出賣人於簽
    訂買賣契約後，向第三人取得物之所有權，或以契約或其他
    合法法律行為，使第三人擔負出賣人上開給付義務，即可認
    為出賣人有履行義務之可能」（最高法院105年度台上字第1
    403號民事判決意旨參照）。系爭協議第1條並無規範具體履
    行之時程表，已如前述，本件只要於履行期日，被上訴人得
    配合使上訴人取得股權，不得謂有何給付不能之情事，是以
    上訴人之主張實屬無據。
  ⒍再依系爭協議第4條約定，並未限制王莉萍轉讓股份之記載，
    王莉萍亦非契約當事人，本不受系爭協議之拘束，自無違約
    之情。
  ⒎綜上，上訴人既無法證明有可歸責於被上訴人之事由致給付
    不能之情，上訴人依民法第256條規定向被上訴人解除契約
    ，自屬無據。
  ㈣本件既認上訴人解除契約為無理由，是其依民法第259條第1
    、2款請求崨豹公司應返還上訴人美金80萬元、熱流公司應
    返還美金40萬元，並無理由。
五、綜上所述，上訴人依民法第254條及追加依民法第256條規定
    解除契約，並依民法第259條第1、2款規定，請求崨豹公司
    給付上訴人美金80萬元、熱流公司給付上訴人美金40萬元，
    及均自起訴狀繕本送達翌日起至清償日止，按週年利率5%計
    算之利息，均無所據，為無理由。原審就此部分為上訴人敗
    訴之判決，於法並無不合。上訴意旨指摘原判決該部分不當
    ，求予廢棄改判，為無理由，應予駁回。其追加之訴，亦無
    理由，應併予駁回。
六、本件事證已臻明確，兩造其餘之攻擊或防禦方法及所用之證
    據，經本院斟酌後，認為均不足以影響本判決之結果，爰不
    逐一論列，附此敘明。
七、據上論結，本件上訴及追加之訴均無理由，依民事訴訟法第
    449條第1項、第78條，判決如主文。
中　　華　　民　　國　　110 　年　　1 　　月　　27　　日
                  民事第二庭  審判長法　官  高榮宏  

                                    法  官  林富郎 

                                    法  官  黃瑪玲
上為正本係照原本作成。
上訴人如不服本判決，應於收受送達後20日內向本院提出上訴書
狀，其表明上訴理由者，應於提出上訴後20日內向本院補提出理
由書狀（均須按他造當事人之人數附繕本），上訴時應提出委任
律師或具有律師資格之人之委任狀；委任有律師資格者，另應附
具律師資格證書及釋明委任人與受任人有民事訴訟法第466條之1
第1項但書或第2項（詳附註）所定關係之釋明文書影本。如委任
律師提起上訴，發回更審後為訴之變更(追加、擴張)部分，應一
併繳納上訴裁判費。
被上訴人不得上訴。
中　　華　　民　　國　　110 　年　　1 　　月　　27　　日
　　　　　　　　　　　　　　　　　　　
　　　　　　　　　　　　　　　　　　書記官  蘭鈺婷
　　　　　　　　　　　　　　　　　　　
【附註】
民事訴訟法第466條之1：
⑴對於第二審判決上訴，上訴人應委任律師為訴訟代理人。但上
  訴人或其法定代理人具有律師資格者，不在此限。
⑵上訴人之配偶、三親等內之血親、二親等內之姻親，或上訴人
  為法人、中央或地方機關時，其所屬專任人員具有律師資格並
  經法院認為適當者，亦得為第三審訴訟代理人。
民事訴訟法第466條之2第1項：
  上訴人無資力委任訴訟代理人者，得依訴訟救助之規定，聲請
  第三審法院為之選任律師為其訴訟代理人。